【裁判字號】    95,上更(一),56
【裁判日期】    950509
【裁判案由】    毒品危害防制條例
【裁判全文】
臺灣高等法院刑事判決              95年度上更(一)字第56號
上  訴  人
即  被  告  丙○○
指定辯護人  本院公設辯護人 乙○○
上列上訴人因毒品危害防制條例案件，不服臺灣桃園地方法院
90年度訴字第1453號，中華民國91年9月4日第一審判決（起訴案
號：臺灣桃園地方法院檢察署90年度偵字第4463號、1398號），
提起上訴，判決後經最高法院第一次發回更審，本院判決如下：
    主  文
原判決關於被告丙○○部分撤銷。
丙○○共同連續販賣第二級毒品，處有期徒刑捌年，扣案之第二
級毒品安非他命貳大包（驗餘淨重拾壹點柒壹陸肆公克）、
小包（驗餘淨重柒點零伍柒壹公克）、伍大包（驗餘淨重捌拾
點玖肆玖玖公克）、壹小包（驗餘淨重零點陸肆肆公克）、第
一級毒品海洛因壹拾伍包（合計淨重肆拾陸點陸零公克，包裝重
肆點伍柒公克）均沒收銷燬之，分裝空袋壹大包（共壹佰拾伍個
）沒收之；販賣毒品所得財物新台幣萬貳仟元沒收之，如全部
或一部不能沒收時，以其財產抵償之。
    事  實
一、丙○○（綽號「天叔」）明知安非他命業經毒品危害防制條
    例列為第二級毒品，竟意圖營利，基於販賣安非他命毒品之
    犯意，自民國90年2月初起販賣林育誠安非他命4次，每次購
    買1兩新台幣（下同）3萬2千元，其最後1次係於於90年3月6
    日17時許，當林育誠打電話向其購買毒品安非他命時，丙○
    ○即聯絡有犯意聯絡之不詳姓名年籍之成年人攜帶毒品前來
    ，在其桃園縣龍潭鄉○○路220號住處，以1兩新臺幣（下同
    ）3萬2千元之價格共同販賣安非他命予林育誠，迨90年3 月
    8日16時30分許，林育誠於桃園縣龜山鄉○○○街5號樓頂為
    警查獲，並扣得其向丙○○購得另行分裝之安非他命2大包
    （淨重31.8687公克，取樣0.1523公克已鑑析用罄，驗餘淨
    重31.7164公克）、3小包（淨重7.1417公克，取樣0.0846
    公克已鑑析用罄，驗餘淨重7.0571公克）。林育誠遭查獲後
    ，因向員警供出毒品來源係購自丙○○，經警員江福吉授意
    由林育誠佯欲向丙○○再購買安非他命毒品，林育誠即於90
    年3月8日當日以電話與丙○○聯絡表示欲購買1兩安非他命
    毒品後，丙○○即基於同前販賣毒品安非他命之概括犯意，
    於電話中允諾林育誠之要約，並請林育誠前往其前開住處交
    易，迨林育誠與員警江福吉抵達後，丙○○即打電話予與其
    有販賣毒品安非他命犯意聯絡之黃新全（已死亡，經本院上
    訴審為不受理之判決確定），請其攜帶毒品前來其住處交易
    ，嗣於同日19時許，黃新全即依約攜帶第2級毒品安非他命
    抵達丙○○住處4樓客廳，並將所攜毒品拿出供丙○○觀看
    ，惟尚未交付予林育誠時，即為警員江福吉表明身份查獲而
    未遂，並當場扣得黃新全攜至上址之紙袋內有第二級毒品安
    非他命5大包（淨重84. 6850公克，取樣0.7351公克已鑑析
    用罄，驗餘淨重83.9499公克）及1小包（淨重0.4071公克，
    取樣0. 0427公克已鑑析用罄，驗餘淨重0.3644公克）、第
    一級毒品海洛因15包（合計淨重46.60公克，包裝重4.57公
    克，純度37.10％，純質淨重17.29公克）、及丙○○所有供
    犯罪所用之分裝空袋1大包（分為中型、小型，共115 個）
    ，並在丙○○住處搜索扣得第二級毒品安非他命（毛重0.8
    公克）及吸食器1組。
二、案經桃園縣警察局龜山分局、平鎮分局報請臺灣桃園地方法
    院檢察署檢察官偵查起訴。
    理  由
一、按刑事訴訟法第159條第1項規定：「被告以外之人於審判外
    之言詞或書面陳述，除法律有規定者外，不得作為證據」。
    同法第159條之1規定：「被告以外之人於審判外向法官所為
    之陳述，得為證據。被告以外之人於偵查中向檢察官所為之
    陳述，除顯有不可信之情況者外，得為證據」。同法第159
    條之2規定：「被告以外之人於檢察事務官、司法警察官或
    司法警察調查中所為之陳述，與審判中不符時，其先前之陳
    述具有較可信之特別情況，且為證明犯罪事實存否所必要者
    ，得為證據」。同法第159條之5規定：「被告以外之人於審
    判外之陳述，雖不符前4條之規定，而經當事人於審判程序
    同意作為證據，法院審酌該言詞陳述或書面陳述作成時之情
    況，認為適當者，亦得為證據。當事人、代理人或辯護人於
    法院調查證據時，知有第159條第1項不得為證據之情形，而
    未於言詞辯論終結前聲明異議者，視為有前項之同意」。查
    被告於本院行準備程序時訊之對於本案供述、非供述證據有
    何意見時，渠答稱：「我沒有被刑求，警訊筆錄和錄音不符
    合。扣案安非他命、海洛因，我連看都沒看到。警訊筆錄不
    對，錄音對。甲○○2月和我一起勒戒，我不可能賣給他」
    等語。足認被告僅對其自己之警詢筆錄爭執，該部分不得為
    證據，餘依上揭說明，非不得為證據。
二、訊之被告丙○○矢口否認有販賣第二級毒品安非他命之事實
    ，辯稱：伊沒有販賣安非他命林育誠，安非他命不是伊賣的
    ，林育誠確實有打電話給伊，但伊跟他說沒有，要他不要來
    ，後來他晚上6點多帶朋友來找伊說要買音響，所以伊有帶
    他到4樓，當時不知道他是警察。伊弟弟黃新全一上樓就直
    接被警察壓住，伊怎麼知道他有毒品。又伊勒戒時與甲○○
    同房幾天，我們有談到家中電話及伊太太的名字，甲○○從
    2月19日就開始勒戒，勒戒後4月7轉戒治直到9月，期間我怎
    麼可能販賣毒品給他云云（見本院95 年4月25日審理筆錄）
    。又其於本院上訴審辯稱：林育誠雖有至其住處，是為選購
    音響，伊並未幫助其購買毒品、亦未販賣毒品予林育誠及警
    員云云。
三、經查：
（一）、1、證人林育誠於警詢時證稱：伊自90年2月初起，即向
        綽號「天叔」之被告購買安非他命3、4次，每次購買1
        兩3萬2千元，最後1次係在同年3月6日17時許，在綽號
        「天叔」家中購買等語（見90年度偵字第4463號偵查卷
        第26頁反面、第27頁）。又於90年3月6日，證人林育誠
        以電話向被告丙○○購買毒品安非他命，由丙○○聯絡
        不詳姓名年籍之成年人攜帶毒品前來，在被告丙○○住
        處交易，以1兩3萬2千元之價格販賣安非他命予林育誠
        等情，亦據證人林育誠於警訊、偵查中及原審調查時指
        證綦詳（見偵字第4462號卷第26頁反面、27頁正面、57
        頁反面、原審卷第101頁正面），並有前開林育誠向被
        告丙○○購買之第二級毒品安非他命（已為林育誠分裝
        為2大包、3小包）扣案可佐。被告丙○○於偵訊中亦不
        否認林育誠有打電話予伊說要買安非他命，伊再打電話
        給另1人稱「有人要買安非他命」，該人即將毒品帶至
        其住處巷子等情（見同上偵卷第58頁）；參以證人林育
        誠於90年3月8日再度帶同警員佯向被告丙○○購買安非
        他命毒品時，亦係以同一方式先行以電話聯絡丙○○後
        ，再至丙○○住處等候，由丙○○聯絡共犯黃新全攜帶
        毒品前來交易，嗣並查獲黃新全攜大量毒品前來，益證
        證人林育誠所述應屬實在。2、又前開自林育誠處所扣
        之物經鑑驗結果，顆粒中均含有甲基安非他命成份，其
        中該2大包第二級毒品安非他命（淨重31.8687公克，取
        樣0.1523公克已鑑析用罄，驗餘淨重31.7164公克），
        另3小包第二級毒品安非他命（淨重7.1417公克，取樣
        0.0846公克已鑑析用罄，驗餘淨重7.0571公克）之事實
        ，有國防部憲兵司令部刑事鑑識中心91年5月30日（91
        ）綱得字第06770號、第06771號鑑驗通知書2紙在卷可
        憑，堪認被告丙○○販賣予林育誠之物，確為第二級毒
        品安非他命。被告嗣後於審理中否認有販賣毒品予林育
        誠，無非卸責之詞，不足採信。另因共犯黃新全已經死
        亡，被告丙○○否認犯罪，縱傳喚證人林育誠到庭指稱
        被告丙○○前開聯絡不詳姓名年籍之成年人即係黃新全
        亦非可盡信，爰應無傳喚林育誠到庭之必要，應予敘明
        。
（二）、證人林育誠於90年3月8日為警查獲後，供出毒品安非他
        命購自被告丙○○，即經警授意，佯欲再向被告丙○○
        購買毒品，證人林育誠旋以電話與被告丙○○聯絡表示
        ：欲再購買1兩之第二級毒品安非他命等語，被告丙○
        ○接受要約後即請證人林育誠前往其前開住處交易，迨
        證人林育誠與警員江福吉抵達後，被告丙○○即打電話
        予同案被告黃新全請其攜帶毒品至其住處，嗣於同日19
        時許，同案被告黃新全攜帶毒品抵達被告丙○○住處，
        並在警員江福吉及證人林育誠面前將其所攜毒品拿出供
        被告丙○○觀看，而為警員江福吉表明身分查獲等情，
        除據證人即警員江福吉於原審及本院上訴審調查時證述
        明確外（見原審卷第115頁正面、本院上訴卷第104、1
        05頁），亦核與證人林育誠於原審所證述查獲被告2 人
        之情大致相符（見原審卷第102頁反面）。徵之上情，
        證人林育誠先以電話向被告丙○○表示購買毒品，得其
        承諾後，證人林育誠與江福吉即依約到被告丙○○住處
        等候交易，當2人抵達後，被告丙○○即以電話對外聯
        絡購毒事，未幾，同案被告黃新全即持大量毒品安非他
        命及分裝空袋1大包前來，並當場在警員與證人林育誠
        面前將毒品交予被告丙○○觀看；另參以證人即警員林
        元聘於原審證稱：伊在丙○○樓下埋伏，林育誠及江福
        吉進入丙○○住處後，僅有黃新全1人開車進入，除此
        外並無其他人，亦未見到被告丙○○到住處外與其他人
        接洽等語（見原審卷第163、164頁）；證人江福吉於本
        院上訴審調查時亦證稱：「黃新全到之後直接上來4樓
        ，他手上有拿壹包東西，並對著丙○○講說只剩下這些
        東西而已」等語 (見本院上訴卷第105頁正面)，堪認被
        告丙○○確有販賣毒品事，而同案被告黃新全即為被告
        丙○○以電話聯絡攜帶毒品前來販賣之人，被告丙○○
        與同案被告黃新全應係共同販賣毒品之人，僅因為警逮
        捕而未能遂行犯行。又同案被告黃新全攜至被告丙○○
        住處之毒品，經送鑑定結果，確分別含有第二級毒品甲
        基安非他命及第一級毒品海洛因成分，其中第二級毒品
        安非他命5大包（淨重84.6850公克，取樣0.7351公克已
        鑑析用罄，驗餘淨重83.9499公克），另1小包第二級毒
        品安非他命（淨重0.4071公克，取樣0.0427公克已鑑析
        用罄，驗餘淨重0.3644公克）；另第一級毒品海洛因15
        包（合計淨重46.60公克，包裝重4.57公克，純度37.10
        ％，純質淨重17.29公克）等之事實，亦有國防部憲兵
        司令部刑事鑑識中心91年5月6日（91）綱得字第05629
        號、第05630號鑑驗通知書2紙、法務部調查局鑑定通知
        書乙紙附卷可憑。前開扣案之毒品數量甚為龐大，此與
        一般施用毒品者，每次施用量僅需零點幾公克之用量相
        較，其持有前開大量毒品，顯非單純。再參以，同案被
        告黃新全除持有前述大量毒品前來外，尚為警查獲其攜
        帶毒品之紙袋內另有分裝袋1大包，而該扣案之分裝空
        袋，經原審當庭勘驗，其中，小型分裝袋有82個（連同
        其外包裝之分裝袋1個共83個）、中型分裝袋有31個，
        上述中型分裝袋與小型分裝袋其外再以1更大之分裝袋
        包裝成1大包），連同包裝之分裝空袋，共115個，益證
        同案被告黃新全持有前開大量之毒品前來被告丙○○住
        處，係供與被告丙○○共同販賣之用，被告丙○○辯稱
        當日證人林育誠係約定前來購買音響，並非購買毒品云
        云，亦係委卸之詞，不足採信。
（三）、同案被告黃新全雖於原審辯稱：伊所攜之毒品係傅寶信
        於90年農曆過年前幾天，向伊借10萬元而將毒品拿到伊
        九座寮住處押給伊，伊為警查獲當日僅係至丙○○家吃
        飯云云（見原審卷第35、36頁），經原審提訊證人傅寶
        信雖亦附和同案被告黃新全之辯詞而證稱：在89年過年
        前2、3天，伊在龍潭交流道將安非他命2包約70幾公克
        、海洛因1包約30幾公克交給同案被告黃新全云云（見
        原審卷第146頁），惟其2人所述交付毒品之時間，同案
        被告黃新全稱是在90年之農曆過年前幾天云云，證人傅
        寶信則稱是89年過年前云云；又關於交付毒品之地點，
        同案被告黃新全稱是在其九座寮之住處云云，證人傅寶
        信稱是在龍潭交流道云云；再關於毒品之數量，證人傅
        寶信所稱交付黃新全之數量，亦與黃新全為警查扣時之
        毒品數量，完全不同，是其2人所述齟齬，矛盾至極，
        顯無可採。又同案被告黃新全雖另辯稱為警查獲當日，
        伊僅係至被告丙○○家吃飯云云，果真如此，其又何須
        攜帶大量毒品及分裝空袋前往被告丙○○住處？況其於
        原審訊問時先供稱：帶這麼多毒品是因伊常在被告丙○
        ○住處睡，想就近擺起來云云（見原審卷第36頁）；嗣
        竟翻稱：毒品伊沒地方放，想放在其兄丙○○住處對面
        的空地草叢中云云（見原審卷第92頁），實有違常情，
        且當證人林育誠、江福吉等人到達被告丙○○住處等待
        交易，由被告丙○○對外聯絡販毒事，未幾，同案被告
        黃新全即攜帶大量毒品前來，顯見同案被告黃新全係應
        被告丙○○之聯絡攜帶毒品前來共同販賣無訛。
（四）、同案被告黃新全供稱：平日係以安非他命1兩「3萬元」
        、海洛因1兩「6萬元到8萬元」之價格向他人購買（見
        原審卷第120頁），而證人林育誠證稱：伊於3月6日當
        天買1兩3萬2千元；於3月8日當日係向被告丙○○買整
        兩「3萬多元」之安非他命等語（見原審卷第101頁反面
        、102頁反面），堪認被告2人販賣毒品顯有利差可圖；
        再查第二級毒品安非他命物稀價昂，對人體健康戕害極
        大，又極易成癮，故政府懸為禁令嚴加取締，設有重典
        以為處刑，各級檢警機關亦多方取締不遺餘力，本案被
        告苟非意在營利，並確實有利可圖，當無甘冒被處重刑
        之危險，而與林育誠從事毒品交易之理，是被告有從中
        賺取買賣差價牟利之意圖，堪以認定。綜上各情，被告
        有販賣毒品安非他命之犯行，事證明確，所辯顯係飾卸
        之詞，洵無可採，其犯行堪以認定。
四、核被告丙○○所為，係犯毒品危害防制條例第4條第2項之販
    賣第2級毒品罪。按所謂「陷害教唆」，係指司法警察（包
    括司法警察官）對於原不具犯罪故意之人加以設計教唆，使
    其萌生犯意而實施犯罪，進而利用其實施犯罪而加以逮捕偵
    辦者而言。若係對於原已犯罪或具有犯罪故意之人，以設計
    引誘之方式，使其暴露犯罪事證，而加以逮捕偵辦者，則屬
    刑事偵查技巧上所稱之「釣魚」，而非「陷害教唆」。前者
    （陷害教唆）因違反憲法對於基本人權之保障，並已逾越偵
    查犯罪之必要程度，對於公共利益之維護並無意義，其因此
    所取得之證據資料，固不具有證據能力。但後者（釣魚）則
    純屬刑事偵查犯罪之技巧，且因犯罪者原已犯罪或具有犯罪
    之意圖，警方僅係運用設計引誘之技巧，使其暴露犯罪事證
    而加以逮捕偵辦，並未違反憲法對於基本人權之保障，且於
    公共利益之維護有其必要性，故依此所得之證據，並非不具
    有證據能力。本件依被告原已具有販賣毒品之犯意，且已販
    賣毒品予林育誠，林育誠被查獲後供出毒品來源為被告，警
    方始授意林育誠佯與被告聯絡購買毒品，以使其暴露販毒事
    證而加以逮捕偵辦，依上說明，此應屬刑事偵查技巧上所稱
    之「釣魚」，而非「陷害教唆」。惟被告丙○○以電話聯絡
    同案被告黃新全攜來毒品準備交付予證人林育誠，難謂無販
    賣毒品之故意，且已著手實施販賣第二級毒品之犯行，惟因
    該次犯行係因證人林育誠配合警員江福吉查緝上手毒販，乃
    向被告丙○○佯稱欲購買毒品施用，證人林育誠並無購買毒
    品之真意，而難認證人林育誠與被告丙○○間之買賣意思表
    示已趨一致，加以被告丙○○該次販賣毒品之犯行，係在警
    方人員嚴密監控下，事實上不能真正完成買賣毒品之行為，
    毒品亦尚未交付予證人林育誠，是尚難認該次犯行業已達既
    遂之階段，而應認係屬未遂階段。被告丙○○於90年3月6日
    之販毒行為與不詳姓名年籍成年人間；餘4次之販毒行為與
    同案被告黃新全間，具有犯意聯絡及行為分擔，應論以共同
    正犯。被告丙○○於販賣安非他命前持有毒品之低度行為為
    販賣安非他命之高度行為所吸收，僅論以販賣第二級毒品罪
    。被告丙○○先後5次販毒行為，時間緊接，犯罪構成要件
    相同，顯係基於概括犯意反覆為之，為連續犯，應以販賣第
    二級毒品既遂一罪論，並依法加重其刑 (無期徒刑部分依法
    不得加重)。
五、原審予以被告丙○○論罪科刑，固非無見，惟查，（一）、
    刑事偵查技巧上所稱之「釣魚」，並非「陷害教唆」。乃原
    判決理由竟謂：「偵查犯罪之官員用以逮捕犯罪人之手段，
    有先教唆其犯罪，俟其著手於實行即逕行加以逮捕之方法，
    此稱之為『Agent Provocateur』即所謂『陷害教唆』，依
    此方式查獲之犯罪，受誘發而實行犯罪行為之人有無罪責，
    依其犯罪之性質，外國亦有認係合法之立法例（例如日本麻
    藥取締法第五十八條等）者，於該情形行為人既已著手於犯
    罪之實行，因發生意外之障礙，而未能達成預期之犯罪結果
    ，自應令其負未遂之責」云云，其似認依「陷害教唆」所取
    得之證據具有證據適格，而得以據為被告未遂犯罪之論據，
    將刑事偵查犯罪技巧上所謂「釣魚」，與「陷害教唆」互相
    混淆，依上說明，其法律見解難謂允當。（二）、被告丙○
    ○先後二次販賣安非他命予林育誠，均係先由林育誠打電話
    向被告丙○○表示購買之意，經被告丙○○承諾後，約定在
    被告丙○○住處交易，然後由被告丙○○對外聯絡他人攜帶
    毒品前來販賣，證人林育誠於原審亦證稱：「（3萬2千元交
    給維？）我一到黃住處，就交給黃，他才打給他朋友。」等
    語 (見原審卷第102頁反面），可見應係被告丙○○與該攜
    帶毒品前來之人共同販賣毒品，原判決對於被告丙○○於90
    年3月6日之犯行，認毒品並非被告丙○○原來所有，且亦乏
    積極證據足證被告丙○○有營利之事實，因認被告丙○○此
    部分係犯毒品危害防制條例第10條第2項之幫助施用第二級
    毒品罪，容有違誤；（三）、90年3月8日，林育誠係與被告
    丙○○約定交易毒品安非他命，已據證人林育誠供明在卷，
    並無約定交易第一級毒品海洛因，亦無證據證明雙方有海洛
    因交易之約定，且公訴人亦未起訴被告販賣第一級毒品罪嫌
    ，原判決以因查扣有第一級毒品海洛因，即逕論以被告有販
    賣第一級毒品罪，尚嫌無據。被告丙○○上訴意旨猶執陳詞
    否認犯罪，雖不足取，惟原判決此部分既有可議，應由本院
    將原判決此部分撤銷改判。爰審酌被告丙○○犯罪之動機、
    目的、手段、販賣毒品行為造成毒品氾濫，嚴重影響國民健
    康，造成社會治安之隱憂、及犯後態度等一切情狀，量處如
    主文第2項所示之刑。
六、扣案之自林育誠身上所查獲之第二級毒品安非他命2大包（
    淨重31.8687公克，取樣0.1523公克已鑑析用罄，驗餘淨重3
    1.7164公克）、3小包（淨重7.1417公克，取樣0.846 公克
    已鑑析用罄，驗餘淨重7.0571公克），為被告丙○○販賣交
    付予林育誠之第二級毒品；扣案之黃新全所攜帶之第二級毒
    品安非他命5大包（淨重84.6850公克，取樣0.7351 公克已
    鑑析用罄，驗餘淨重83.9499公克）及1小包（淨重0.4071公
    克，取樣0.0427公克已鑑析用罄，驗餘淨重0.3644公克）、
    第一級毒品海洛因15包（合計淨重46.60公克，包裝重4.57
    公克，純度37.10％，純質淨重17.29公克），為查獲之毒品
    ，應依毒品危害防制條例第18條第1項前段之規定，沒收銷
    燬之。又扣案之同案被告黃新全所攜帶之分裝空袋1大包（
    數量詳如前述共115個），為被告黃新全所有，業據其供承
    在卷，且為供販賣本件毒品所用之物，應依毒品危害防制條
    例第19條第1項前段之規定，宣告沒收。被告丙○○販賣第
    二級毒品所得財物3萬2千元，雖未扣案，仍應依上開條項規
    定沒收之，如全部或一部不能沒收時，應以其財產抵償之。
    至扣案之在被告丙○○住處所搜獲之第二級毒品安非他命（
    毛重0.8公克）、及其所有供施用第二級毒品安非他命之吸
    食器1組，為被告丙○○另犯施用第二級毒品罪之證物，且
    業經原法院於其施用毒品案（90年度易字第1279號）諭知沒
    收銷燬，有該判決書附卷可憑，爰不另為沒收銷燬之諭知，
    附此敘明。
七、公訴意旨另以：（一）、被告丙○○自89年4月起，基於概
    括之犯意，連續4次在桃園縣龍潭鄉○○路220號其住處，以
    1千元之代價，連續販賣第二級毒品安非他命0.8公克予甲○
    ○，因認被告丙○○另涉有連續販賣第二級毒品之犯行。
    （二）、經訊據被告丙○○堅決否認有前述犯行，辯稱：沒
    有賣毒品給甲○○，伊自己也有在勒戒怎麼可以賣給他，伊
    勒戒時與甲○○同房幾天，我們有談到（太太、住址及電話
    等），甲○○從2月19日就開始勒戒，勒戒後4月7轉戒治直
    到9月，期間我怎麼可能販賣毒品給他等語（見本院95年4月
    25日審理筆錄）。（三）、經查：1、證人甲○○於警詢及
    偵查中，除已具體指證曾至被告住處向被告購買安非他命4
    次，每次購買1小包（0.8公克），價格1千元，共購買4千元
    等情外，並陳稱：伊與被告及其妻陳寶珠認識2年多，是朋
    友關係，彼此並無怨隙，伊向被告購買時係以被告家中之電
    話「0000000」聯絡，該電話號碼係伊胞姊（李少萍）告訴
    伊，伊胞姊亦曾向被告購買毒品；且伊前往被告住處購買毒
    品時，被告之妻陳寶珠均在場，陳寶珠亦曾接電話及將毒品
    交伊等語（見90年度偵字第1398號偵查卷第14頁反面、第15
    頁、第31頁反面至第33頁）。2、其於原審雖改稱：伊不認
    識亦未曾見過被告，伊所施用之毒品係向綽號「小林」之計
    程車司機買的。伊在警詢及偵查中所述，係因施用毒品退藥
    難過而隨便亂說的云云（見原審卷第69頁至第71頁）。（四
    ）、經本院調取證人甲○○之前案紀錄表及出入監簡列表結
    果證人甲○○自89年2月19日即入台彎桃園看守所附設戒治
    所受觀察勒戒，至89年4月7日轉入臺灣台中少年戒治所接受
    強制戒治，且原審向臺灣台中少年戒治所函查結果，證人甲
    ○○於89年4月7日迄同年9月3日該段期間，係在該戒治所執
    行戒治乙節，有臺灣臺中少年戒治所90年12月28日中少戒所
    總字第1694號函附卷可稽。（五）、是堪認證人甲○○於原
    審證述未向被告丙○○購買毒品乙節非虛，準此，此部分之
    犯罪自屬無法證明，因檢察官認此部分，與前開有罪部分，
    有連續犯之裁判上一罪關係，就此部分爰不另為無罪之諭知
    ，併此敘明。
據上論斷，應依刑事訴訟法第369條第1項前段、第364條、第299
條第1項前段，毒品危害防制條例第4條第2項、第18條第1項前段
、第19條第1項，刑法第11條前段、第28條、第56條，判決如主
文。
本案經檢察官沈明彥到庭執行職務。
中    華    民    國    95    年    5     月    9     日
                  刑事第八庭審判長法  官  鄭文肅
                                  法  官  陳國文
                                  法  官  江國華
以上正本證明與原本無異。
如不服本判決，應於收受送達後10日內向本院提出上訴書狀，其
未敘述上訴之理由者並得於提起上訴後10日內向本院補提理由書
（均須按他造當事人之人數附繕本）。
                                  書記官  陳玉嬋
中    華    民    國    95    年    5     月    10    日
附論罪科刑依據之法條
毒品危害防制條例第4條
製造、運輸、販賣第一級毒品者，處死刑或無期徒刑；處無期徒
刑者，得併科新臺幣 1 千萬元以下罰金。
製造、運輸、販賣第二級毒品者，處無期徒刑或 7 年以上有期徒
刑，得併科新臺幣 7 百萬元以下罰金。
製造、運輸、販賣第三級毒品者，處 5 年以上有期徒刑，得併科
新臺幣 5 百萬元以下罰金。
製造、運輸、販賣第四級毒品者，處 3 年以上 10 年以下有期徒
刑，得併科新臺幣 3 百萬元以下罰金。
製造、運輸、販賣專供製造或施用毒品之器具者，處 1 年以上 7
年以下有期徒刑，得併科新臺幣 1 百萬元以下罰金。
前五項之未遂犯罰之。


司法院資訊處製作；財團法人民間司法改革基金會備份。
